臺灣高等法院刑事判決　　　　　　　　　　　　　九十一年度上易字第三二二九號
　　上　訴　人
　　即　被　告　乙○○　男三十.
右上訴人因傷害案件，不服臺灣桃園地方法院九十年度易字第一八四三號，中華民國
九十一年九月二十四日第一審判決 (起訴案號：臺灣桃園地方法院檢察署九十年度偵
字第三一二六號)提起上訴，本院判決如左：
    主  文
上訴駁回。
    事實及理由
一、本案經本院審理結果，認第一審以上訴人即被告乙○○犯刑法第二百七十七條第
    一項之傷害罪，並依累犯規定加重其刑，判處有期徒刑八月，認事用法及量刑均
    無不當，應予維持，並引用第一審判決書記載之事實、證據及理由（如附件第一
    審判決書）。
二、被告上訴意旨：伊確實有毆打告訴人甲○○，但原審量刑太重云云。惟查原審係
    審酌被告僅因車禍擦撞小事，即出手傷害告訴人，而告訴人所受傷勢嚴重，且被
    告犯後迄未賠償告訴人之損害等一切情狀，而量處被告有期徒刑八月。核原審之
    量刑洵屬允當。被告上訴指摘原審量刑太重，請求撤銷改判云云，為無理由，應
    予駁回。
據上論結，應依刑事訴訟法第三百七十三條、第三百六十八條，判決如主文。
本案經檢察官呂光華到庭執行職務。
中      華      民      國   九十二   年     一     月      二十八      日
                               台灣高等法院刑事第二十四庭
                                  審判長法  官  陳  貽  男
                                        法  官  李  世  貴
                                        法  官  陳  憲  裕
右正本證明與原本無異。
不得上訴。
                                        書記官  劉  育  妃
中    華    民    國      九十二    年      一      月      二十八      日
附錄：本案論罪科刑法條全文
刑法第二百七十七條第一項：
傷害人之身體或健康者，處三年以下有期徒刑、拘役或一千元以下罰金。
附件
臺灣桃園地方法院刑事判決                          九十年度易字第一八四三號
    公  訴  人  臺灣桃園地方法院檢察署檢察官
    被      告  乙○○  男  二十九歲（民國○○○年○○月○日生）
                        住台北縣板橋市○○路○段三二號
                        （現另臺灣新竹戒治所強制戒治中）
                        身分證統一編號：Ｆ一二一九七六五二號
右列被告因傷害案件，經檢察官提起公訴（九十年度偵字第三一二六號），本院判決
如左：
    主  文
乙○○傷害人之身體，累犯，處有期徒刑捌月。
    事  實
一、乙○○曾於民國八十三年間因違反麻醉藥品管理條例案件，經臺灣板橋地方法院
    以八十三年訴字第一五二七號判處有期徒刑八月，嗣經向臺灣高等法院提出上訴
    ，經該院於八十四年十月十三日駁回上訴確定，甫於八十五年十一月十四日縮短
    刑期假釋期滿執行完畢。竟仍不知悔改，於九十年一月三十一日二十二時三十分
    許，駕駛車牌號碼ＰＧ─○三四五號自用小客車，由桃園縣蘆竹鄉○○路○段往
    國門陸橋，途經國道一號高速公路南下出口，與甲○○所駕駛車牌號碼Ｌ五─七
    三四七號自用小客車發生擦撞，所幸無人因車禍受傷。但乙○○卻因而心生不滿
    ，下車與甲○○理論，甲○○表示要報警處理，詎乙○○更加憤怒，先出手拉住
    甲○○之衣領將之拖至路旁，將甲○○之衣服扯破（毀損部份未據告訴），繼而
    出拳毆打甲○○之頭部及臉部，甲○○旋即往後逃跑，乙○○仍未罷休，在後直
    追，因無法順利追到甲○○，竟隨手自地上撿起一塊石頭，大小不明，朝甲○○
    丟擲，甲○○往後閃，幸未擊中，但卻因此掉入一旁之水溝，左前額頭因受到撞
    擊，當場流血不止，致其受有左前額裂傷、顱骨骨折、四肢多處擦傷等傷害。嗣
    乙○○見自己闖禍，表示欲送其前往醫院就醫，甲○○擔心再受傷害，予以拒絕
    ，隨即自行駕車前往桃園敏盛醫院就治，並向警方報案。
二、案經甲○○告訴由桃園縣警察局大園分局報請臺灣桃園地方法院檢察署檢察官偵
    查起訴。
    理  由
一、訊據被告乙○○坦承於右述時、地與告訴人因車禍發生爭執，並出手毆打告訴人
    惟辯稱：沒有用石頭打告訴人，也沒有追告訴人，告訴人是自己跌倒的云云。惟
    查：右揭犯罪事實，業據被告於警訊時供稱：「我有用石頭丟他，但他一時閃開
    ，卻不慎自行掉落水溝中，他的頭部可能有受撞擊。」等語（參偵卷第五頁），
    核與其於偵查中所供：「我一氣之下打他，我用拳頭打臉，打三、四下後，他逃
    跑，我因膝蓋粉碎性骨折跑不快，一氣之下才撿石頭丟他，但沒丟到，後來他自
    己跌倒在水溝裡。」、「我追不上時，有拿石頭丟他，但沒丟到。」等語（參偵
    卷第三十八、三十九頁），核與告訴人於警訊時所述：「車禍發生後下車，．．
    ．，對方一言不發便拉住我衣領，將我拉至路旁，撿起旁邊石頭便要砸我，我一
    時閃開。」、「我跌倒至水溝時，頭部受撞擊。」等語（參偵卷第七頁），以及
    現場目擊證人陳德勝於警訊時所述：「兩車車禍後，雙方皆有下車，並有爭吵情
    事，雙方各自打電話，我認為他們雙方皆已報警。」、「我看到前方被撞的車子
    下車的是個瘦小的老年人，後方下車的是個高壯的年輕人，老人身著運動服，年
    輕人身著皮衣，車禍發生後，年輕人將車開往車頭朝機場方向停在新南路慢車道
    上，便與老人吵架，之後雙方越吵越激烈，年輕人便動手拉扯老年人往車道旁草
    地上動手毆打老人。」、「我當時視線只看在慢車道上年輕人便以空手毆打，再
    遠一點我便看不清楚了。之後我便見老人跌倒了，事後由機場方向往桃園有人漸
    漸靠近鬥毆現場，年輕人便慢慢停手，事後老人便先行開車由經國路方向行駛走
    掉。」等語（參偵卷第八、九頁），及於偵查中所證稱：「他二人下車後，面對
    面爭執，快五分鐘，我看比較老的，好像要記車號，高個子出手毆打老的頭和臉
    好幾下，．．．接著他們二人拉扯。」、「只看到被打的有閃，打的人上前。」
    、沒有看見丟石頭，「有看到他倒地，至於為何倒地沒看到。」、「看不清楚被
    打之人如何起身，但他們後來又站起來，高個子又用拳頭打，我在那將近二十分
    鐘，高個子在二十分鐘內，陸續用拳頭打另一人。」等語（參偵卷第五十一至五
    十三頁）之情節大抵相符。是被告於右述時、地出手毆打告訴人，並在告訴人不
    敵逃跑時，以石頭丟擲告訴人，因告訴人閃避幸未擊中，但卻致告訴人跌落路旁
    之水溝內，造成告訴人左前額裂傷、顱骨骨折、四肢多處擦傷等傷害，殆無疑義
    。告訴人所受之上開傷害，雖非基於被告之直接暴力施加於身體所致，但如非因
    被告之無端毆打，並在深夜之際，丟擲石頭，自後追趕，告訴人亦不致跌落水溝
    而受傷，因此，告訴人所受之上開傷害，與被告之毆打、丟擲石頭及追趕之暴行
    ，有相當之因果關係。此外，有敏盛醫院診斷證明書一紙（參偵卷第十二頁）、
    車禍現場照片十六張（參偵卷第十六至二十一頁）、遭被告拉破之告訴人所著衣
    物照片三張（參偵卷第三十五頁）附卷可考，從而，被告傷害告訴人之犯行，事
    證明確，堪以認定。至告訴人另指稱被告用石頭撬打其頭部一下，致其頭部受傷
    云云，惟告訴人上開指訴顯與其於警訊時所指訴之情節不符，亦與證人陳德勝所
    證述各節不同，是尚難遽以為被告不利之認定，附此敘明。
二、核被告所為，係犯刑法第二百七十七條第一項之傷害罪。被告曾於八十三年間因
    違反麻醉藥品管理條例案件，經臺灣板橋地方法院以八十三年訴字第一五二七號
    判處有期徒刑八月，嗣經向臺灣高等法院於八十四年十月十三日駁回上訴確定，
    甫於八十五年十一月十四日縮短刑期假釋期滿執行完畢，此有臺灣高等法院被告
    全國前案紀錄表在卷可稽，其於刑之執行完畢後，五年內再犯本件有期徒刑以上
    之罪，為累犯，應依法加重其刑。爰審酌被告僅因車禍擦撞小事，憑恃自己身強
    體健，出手傷害告訴人，以及告訴人所受之傷勢嚴重，犯後迄今仍未賠償告訴人
    之損害等一切情狀，量處如主文所示之刑。
據上論斷，應依刑事訴訟法第二百九十九條第一項前段，刑法第二百七十七條第一項
、第四十七條，罰金罰鍰提高標準條例第一條前段，判決如主文。
本案經檢察官陳美華到庭執行職務。
中      華      民      國    九十一    年      九      月    二十四    日
       臺灣桃園地方法院刑事第四庭
                                     審判長法官  陳  世  宗
                                           法官  蔡  榮  澤
                                           法官  李  桂  英
右正本證明與原本無異。
如不服本判決，應於判決送達後十日內向本院提出上訴狀( 應附繕本 )，上訴於
臺灣高等法院。
                                         書記官  張  淑  芬
中      華      民      國    九十一     年      九      月     三十    日
附論罪科刑依據之法條：
刑法第二百七十七條第一項：
刑法第二百七十七條
傷害人之身體或健康者，處三年以下有期徒刑，拘役或一千元以下罰金。
犯前項之罪，因而致人於死者，處無期徒或七年以上有期徒刑，致重傷者，處三年以
上、十年以下有期徒刑。
